



cristiansguazzin.net

SOBRE MI

Licenciado en informática con más de 5 años de experiencia como desarrollador .NET, programando con tecnologías como: NET Core, NET Framework, Entity Framework, ASP.NET MVC, API REST y patrones de diseño entre otras.

En el transcurso de mi carrera participé en diferentes proyectos, logrando adquirir habilidades en el universo del desarrollo como code review, aceptación de merge request (MR) del equipo, despliegues a test y prod, windows Server y IIS.

CONTACTO:



(+54) 11-7363-9045



cristian.sguazzin@gmail.com



<u>Cristian Sguazzin</u>



Cristian Sguazzin



Caballito I Buenos Aires I Argentina

CRISTIAN MARTIN SGUAZZIN

Developer . Net I Licenciado en informática

FORMACIÓN ACADEMICA

Licenciatura en informática

Universidad Empresarial Siglo 21 I Graduado

Analista Universitario en Sistemas de Computación

Universidad Empresarial Siglo 21 I Graduado

EXPERIENCIA LABORAL

Developer Full Stack .NET

Flock IT I Jul 2021 - Actualidad

Empresa: Errepar

Industria: Servicios contables.

Objetivo: Desarrollo y evolutivo de distintos aplicativos

para empresas cliente.

Tecnologías: .NET 6, .NET Core, .NET Framework, SQL Server, Javascript, JSON, Entity Framework, ASP.NET

MVC

Empresa: Cencosud

Industria: Retail.

Objetivo: Desarrollo y evolutivo del sistema PMO utilizado para la gestión de proyectos internos. **Tecnologías:** .NET 5, Blazor, Javascript, JSON, SQL

Server.

Otras tareas:

- Participar en el proceso de inducción y formación de nuevos ingresos de la compañía.
- Liderar la instancia de entrevistas técnicas en el proceso de selección de nuevos ingresos.





cristiansguazzin.net

OTRAS FORMACIONES:

- React JS | CoderHouse | 2022
- C# | CoderHouse | 2022
- SQL | CoderHouse | 2022
- Entity Framework y LINQ | EducaciónIT | 2022
- ASP.NET Core MVC
 Programming | EducaciónIT |
 2022
- Diplomatura en proyectos de investigación I Universidad Empresarial Siglo 21 I 2020.
- Responsive Web Design I FreeCodeCamp I 2018.
- "Derecho informático y ciberdelitos I Universidad Empresarial Siglo 21 I 2017
- Experto universitario en seguridad informática | UTN | 2013.

TECNOLOGIAS

- .NET
- C#
- Javascript
- HTML/CSS
- SQL

CRISTIAN MARTIN SGUAZZIN

Developer .Net I Licenciado en informática

EXPERIENCIA LABORAL

Developer Full Stack .NET

Zarcom I May 2019 - Jun 2021

Empresa: Claro Argentina **Industria:** Telecomunicaciones

Objetivo: Desarrollo, Evolutivo y Mantenimiento de portal

GIS.

Tecnologías: .NET Core, Visual C#, Visual Basic, Angular JS,

Web Service, Javascript, Signal R., JSON, Oracle.

Empresa: Alchemy DMC

Industria: Turismo

Objetivo: Mantenimiento y Evolutivo de aplicación para

gestión turística

Tecnologías: PHP, Codelgniter (MVC), Javascript, MySQL.

Rol: Developer PHP

Developer Full Stack .NET

Con-Van-Prof I May 2017 - Abr 2019

Empresa: Con-Van Prof. **Industria:** Beauty and Care

Objetivo: Desarrollo y mantenimiento del sistema de inventario interno y generador de códigos de barra. **Tecnologías:** .NET, Visual C#, SQL Server, ADO.NET

Libreria ZXing

(Zebra Crossing) barcode scanning library.